臺灣臺中地方法院民事判決
111年度中簡字第1486號
原      告  新光產物保險股份有限公司

法定代理人  吳昕紘  
訴訟代理人  黃家宏  

            張光賓  

被      告  陳俊良  


上列當事人間侵權行為損害賠償事件，經本院於民國111年6月23
日言詞辯論終結，判決如下：
     主      文
被告應給付原告新臺幣壹拾肆萬伍仟零柒拾陸元，及自民國一百
一十年十二月二日起至清償日止，按週年利率百分之五計算之利
息。
原告其餘之訴駁回。
訴訟費用新臺幣參仟參佰壹拾元，由被告負擔新臺幣壹仟陸佰元
，餘由原告負擔。
本判決原告勝訴部分得假執行。
    事實及理由
一、本件被告未於言詞辯論期日到場，核無民事訴訟法第386條
    各款所列情形，爰依原告之聲請，由其一造辯論而為判決。
二、原告主張：被告於民國110年2月19日8時33分許，騎乘車牌
    號碼000-0000號普通重型機車，行經臺中市○○區○○○路0段00
    0號前時，因逆向行駛之過失，致撞及原告所承保，為訴外
    人陳淑燁所有並由訴外人李建勳駕駛之車牌號碼000-0000號
    自用小客車（下稱系爭車輛），造成系爭車輛受損，被告自
    應負損害賠償之責。又系爭車輛經送修復後，支出修復費用
    新臺幣（下同）300,157元（含零件266,263元、工資14,175
    元、烤漆19,719元)，原告已本於保險責任賠付完畢，自得
    依民法第184條第1項前段、第191 條之2、第196 條、保險
    法第53條第1 項規定取得代位求償權，爰依法提起本件訴訟
    等語。並聲明：被告應給付原告300,157元，及自起訴狀繕
    本送達翌日起至清償日止，按週年利率百分之5計算之利息
    。
三、被告未於言詞辯論期日到場，亦未提出書狀作何聲明或陳述
    。
四、得心證之理由：
  ㈠原告主張被告於上開時地與系爭車輛發生碰撞，造成系爭車
    輛受損之事實，業據其提出行車執照、駕駛執照、車損照片
    、初步分析研判表、道路交通事故現場圖、當事人登記聯單
    、汽車險賠案理算書、統一發票、估價單及代位求償同意書
    為證，並有臺中市政府警察局第四分局函送之道路交通事故
    現場圖、調查報告表、談話紀錄表、初步分析研判表、補充
    資料表及現場照片為憑，被告對於原告主張之上開事實，已
    於相當時期受合法之通知，而於言詞辯論期日不到場，亦未
    提出準備書狀爭執，依民事訴訟法第436條第2項適用第280
    條第3項、第1項之規定，視同自認，堪信原告之主張為真正
    。
  ㈡按汽車在未劃設慢車道之雙向二車道行駛時，應依下列規定
    ：二、在劃有分向限制線之路段，不得駛入來車之車道內，
    道路交通安全規則第97條第1項第2款定有明文。經查，觀諸
    道路交通事故現場圖中現場處理摘要欄之記載：「1車（即
    被告車輛）從忠勇路沿五權西路逆向往嶺東路方向行駛，2
    車（即系爭車輛）從大樓地下停車場至五權西路右轉往忠勇
    路方向行駛，1車與2車碰撞」等語，此有道路交通事故現場
    圖附卷可稽，被告駕車本應注意在劃有分向限制線之路段，
    不得駛入來車之車道，疏未注意而逆向行駛，致撞及系爭車
    輛，足見被告就本件事故之發生具有過失甚明，初步研析研
    判表亦同此認定。又被告之過失行為與系爭車輛受損之結果
    間，具有相當因果關係，故本件損害之發生應由被告負過失
    賠償責任。
  ㈢次按被保險人因保險人應負保險責任之損失發生，而對於第
    三人有損失賠償請求權者，保險人得於給付賠償金額後，代
    位行使被保險人對於第三人之請求權；又因故意或過失，不
    法侵害他人之權利者，負損害賠償責任；汽車、機車或其他
    非依軌道行駛之動力車輛，在使用中加損害於他人者，駕駛
    人應賠償因此所受之損害；不法毀損他人之物者，被害人得
    請求賠償其物因毀損所減少之價額，保險法第53條第1項前
    段、民法第184 條第1項前段、第191 條之2前段、第196條
    分別定有明文。所謂因毀損減少之價額，得以修復費用為估
    定之標準，但以必要者為限，例如修理材料以新品換舊品應
    予折舊，最高法院77年度第9次民庭會議決議闡釋甚明。本
    件因被告於前揭時地駕車疏忽以致肇事，使原告所承保之系
    爭車輛毀損，被告自應依上述規定對原告負賠償責任，惟系
    爭車輛之修理既係以新零件更換被毀損之舊零件，揆諸前揭
    說明，自應扣除零件折舊部分。而依行政院所頒「固定資產
    耐用年數表」及「固定資產折舊率表」之規定，自用小客車
    之耐用年數為5 年，依定率遞減法每年折舊1000分之369；
    再依營利事業所得稅查核準則第95條第6項之規定，固定資
    產提列折舊採用定率遞減法者，以1年為計算單位，其使用
    期間未滿1年者，按實際使用之月數相當於全年之比例計算
    之，不滿1 月者，以1 月計。查系爭車輛之修復費用為300,
    157元，其中零件為266,263元、工資為14,175元、烤漆為19
    ,719元，有估價單及發票在卷可查，堪以認定。參照卷附系
    爭車輛之行車執照，系爭車輛出廠年月為108年4月，算至11
    0年2月19日本件事故發生時，使用期間為1年11月，則扣除
    折舊額後，原告得請求之零件費用為111,182元（計算式詳
    附表），加計上開工資14,175元及烤漆19,719後，系爭車輛
    修復之必要費用為145,076元（計算式：111,182＋14,175＋19
    ,719＝145,076）。
  ㈣末按給付無確定期限者，債務人於債權人得請求給付時，經
    其催告而未為給付，自受催告時起，負遲延責任。其經債權
    人起訴而送達訴狀，或依督促程序送達支付命令，或為其他
    相類之行為者，與催告有同一之效力；又遲延之債務，以支
    付金錢為標的者，債權人得請求依法定利率計算之遲延利息
    。但約定利率較高者，仍從其約定利率；應付利息之債務，
    其利率未經約定，亦無法律可據者，週年利率為百分之5，
    民法第229 條第2 項、第233 條第1 項及第203 條分別定有
    明文。本件原告對被告之侵權行為損害賠償債權，核屬無確
    定期限之給付，自應經原告之催告而未為給付，被告始負遲
    延責任。準此，原告請求被告自起訴狀繕本送達之翌日即11
    0年12月2日起至清償日止，按週年利率百分之5計付遲延利
    息，核無不合。
五、綜上所述，原告依民法第184條第1項、第191條之2及保險法
    第53條第1項，訴請被告給付145,076元，及自110年12月2日
    起至清償日止，按週年利率百分之5計算之利息，為有理由
    ，應予准許；逾此部分之請求，為無理由，應予駁回。
六、本判決原告勝訴部分，係依民事訴訟法第427條第1項訴訟適
    用簡易程序所為被告敗訴之判決，爰依民事訴訟法第389條
    第1項第3款規定依職權宣告假執行。
七、依民事訴訟法第79條規定，本件訴訟費用額確定為3,310元
    ，應由兩造依其勝敗之比例分擔，命由被告負擔1,600元，
    餘由原告負擔。
中　　華　　民　　國　　111 　年　　7 　　月　　14　　日
                  臺灣臺中地方法院臺中簡易庭
                                  法　官　吳蕙玟
以上正本係照原本作成。　　　　　　　　　　　　　　　　　
如不服本判決，應於送達後20日內，向本院提出上訴狀並表明上
訴理由，如於本判決宣示後送達前提起上訴者，應於判決送達後
20日內補提上訴理由書（須附繕本）。如委任律師提起上訴者，
應一併繳納上訴審裁判費。
中　　華　　民　　國　　111 　年　　7 　　月　　14　　日
                                  書記官  楊思賢
附表
-----
折舊時間           金額
第1年折舊值        266,263×0.369=98,251
第1年折舊後價值    266,263-98,251=168,012
第2年折舊值        168,012×0.369×(11/12)=56,830
第2年折舊後價值    168,012-56,830=111,182